【裁判字號】    92,訴,706
【裁判日期】    921128
【裁判案由】    毒品危害防制條例
【裁判全文】
臺灣彰化地方法院刑事判決                          九十二年度訴字第七六號
    公  訴  人  臺灣彰化地方法院檢察署檢察官
    被      告  甲○○
右列被告因違反毒品危害防制條例案件，經檢察官提起公訴（九十二年度毒偵字第八
五、一三七八號）及移
程序判決如左：
    主  文
甲○○連續施用第一級毒品，累犯，處有期徒刑壹年；扣案之第一級毒品海洛因壹包
（淨重陸點玖肆公克、包裝重零點柒捌公克），沒收銷燬。又連續施用第二級毒品，
累犯，處有期徒刑柒月。應執行有期徒刑壹年陸月；扣案之第一級毒品海洛因壹包（
淨重陸點玖肆公克、包裝重零點柒捌公克），沒收銷燬。
    事  實
一、甲○○前曾因違反肅清煙毒條例及麻醉藥品管理條例案件，經法院分別判處有期
    徒刑三年二月、三月，並定應執行有期徒刑三年四月確定，於民國九十一年六月
    二十二日因縮短刑期執行完畢。又前因施用毒品案件，經依法院裁定送觀察、勒
    戒後，認有繼續施用毒品之傾向，再依法院裁定送強制戒治，其後經停止強制戒
    治付保護管束期滿，由臺灣彰化地方法院檢察署檢察官於九十年八月七日，以九
    十年度戒毒偵字第一一二八、一一二九、一一三○號為不起訴處分確定。詎其仍
    不知悔改，復分別基於施用海洛因及甲基安非他命之概括犯意，自九十一年十月
    間起，至九十二年十月二十二日上午止，在彰化縣秀水鄉○○○路邊車上等處，
    以將海洛因摻入香煙點燃吸食，以及將甲基安非他命置放於玻璃球內加熱吸食其
    煙之方式，分別連續施用第一級毒品海洛因及第二級毒品甲基安非他命各多次；
    嗣先於九十一年十二月二十五日凌晨一時三十分許，在彰化縣秀水鄉○○街七十
    一之四號，為警查獲並扣得供其施用之海洛因一包（淨重六點九四公克、包裝重
    零點七八公克），復於九十二年十月二十二日十二時二十分許，在彰化縣埔心鄉
    ○○路五六六號金陵汽車旅館二二八號房處，為警查獲並扣得海洛因十五包（毛
    重五一五點五公克）及甲基安非他命六包（毛重一九八公克）、現金一百八十二
    萬五千元、電子磅秤一個（就上開九十二年十月二十二日扣案之大量毒品、現金
    及電子磅秤所涉嫌意圖販賣而持有毒品部分，另由檢察官偵辦中）、制式手槍二
    枝、制式子彈七十七顆（另涉嫌違反槍砲彈藥刀械管制條例部分，亦另由檢察官
    偵辦中）。
二、案經臺中市警察局移送及彰化縣警察局二林分局報請臺灣彰化地方法院檢察署檢
    察官暨簽分偵查起訴及併案審理。
    理  由
一、右開事實，業據被告甲○○於本院審理時坦承不諱，並有查獲之海洛因一包扣案
    可資佐證，且被告於九十一年十二月二十五日、九十二年十月二十二日先後為警
    查獲時，經警採其尿液送檢驗結果，確均呈嗎啡及甲基安非他命陽性反應，有委
    託鑑驗尿液代號與真實姓名對照表、認證檢驗尿液代號與真實姓名對照認證單、
    臺中市衛生局煙毒尿液檢驗成績書、詮昕科技股份有限公司出具之濫用藥物尿液
    檢驗報告、彰化縣衛生局煙毒尿液檢驗成績書各一份附卷可憑。又上開扣案之海
    洛因粉末一包，經送鑑定結果，確含有第一級第六項毒品海洛因成分（淨重六點
    九四公克、包裝重零點七八公克），有法務部調查局鑑定通知書一紙附卷可據。
    另被告前因施用毒品案件，經依法院裁定送觀察、勒戒後，認有繼續施用毒品之
    傾向，再依法院裁定送強制戒治，其後經停止強制戒治付保護管束期滿，由臺灣
    彰化地方法院檢察署檢察官於九十年八月七日，以九十年度戒毒偵字第一一二八
    、一一二九、一一三○號為不起訴處分確定，亦有臺灣彰化地方法院檢察署刑案
    資料查註紀錄表、臺灣高等法院被告全國前案紀錄表及上開不起訴處分書附卷可
    稽。綜上所述，本件事證明確，被告右揭犯行，洵堪認定，應予依法論科。
二、核被告所為，係犯毒品危害防制條例第十條第一項之施用第一級毒品罪及同條例
    第十條第二項之施用第二級毒品罪。公訴人雖僅就被告於九十一年十二月二十五
    日五時五十分回溯前九十六小時內某時，分別施用第一、二級毒品各一次之犯行
    提起公訴，未論及被告其餘各多次施用第一、二級毒品之犯行，然檢察官就犯罪
    事實一部起訴者，其效力及於全部，本件上開其餘各多次施用第一、二級毒品犯
    行與公訴人起訴書所載施用第一、二級毒品經論罪部分之犯罪事實，分別具有連
    續犯之裁判上一罪關係，應為起訴效力所及，本院自應併予審究。被告供施用而
    分別持有第一、二級毒品之低度行為，應為施用第一、二級毒品之高度行為所吸
    收，不另論罪。被告先後各多次施用第一、二級毒品犯行，各自時間緊接，所犯
    構成要件相同，顯係分別基於概括之犯意反覆為之，為連續犯，應各依刑法第五
    十六條之規定，以一罪論，並分別加重其刑。被告施用第一級毒品與施用第二級
    毒品犯行，犯意各別，行為互殊，犯罪構成要件不同，應予分論併罰。又被告前
    曾因違反肅清煙毒條例及麻醉藥品管理條例案件，經法院分別判處有期徒刑三年
    二月、三月，並定應執行有期徒刑三年四月確定，於九十一年六月二十二日因縮
    短刑期執行完畢，此有臺灣彰化地方法院檢察署刑案資料查註紀錄表、臺灣高等
    法院被告全國前案紀錄表在卷可稽，其於五年內再犯有期徒刑以上之前揭施用第
    一、二級毒品罪，應分依刑法第四十七條之規定論以累犯，並分別遞加重其刑。
    爰審酌被告犯罪之動機、目的、施用毒品係自戕身心，且前業因施用毒品，經送
    觀察、勒戒及強制戒治後，獲寬典予以不起訴處分確定，猶不知悔改，竟又再度
    施用第一、二級毒品，顯乏禁絕毒害之決心，惟其犯後坦承犯行、態度尚稱良好
    等一切情狀，分別量處如主文所示之刑，並定其應執行之刑，以示懲儆。另九十
    一年十二月二十五日查獲扣案之海洛因一包（淨重六點九四公克、包裝重零點七
    八公克）），為供被告施用之毒品，應依毒品危害防制條例第十八條第一項前段
    之規定，沒收銷燬之。至於九十二年十月二十二日查獲扣案之海洛因十五包（毛
    重五一五點五公克）及甲基安非他命六包（毛重一九八公克），雖據檢察官於移
    送併辦意旨書證據欄中引為證物，惟查上開扣案之毒品數量甚鉅，且同時扣得電
    子磅秤及巨額現金等相關證物，而檢察官於另案亦以被告涉嫌意圖販賣而持有毒
    品罪嫌（被告於該案同時涉嫌違反槍砲彈藥刀械管制條例），向本院聲請羈押被
    告獲准，尚難逕認係供被告施毒所用，自無從於本件施用毒品案件予以宣告沒收
    銷燬，應由檢察官繼續依法偵查被告有無另涉意圖販賣而持有毒品罪行或其他罪
    行，再依法為適當之處理，附此敘明。
據上論斷，應依刑事訴訟法第二百七十三條之一第一項、第二百九十九條第一項前段
，毒品危害防制條例第十條第一項、第二項、第十八條第一項前段，刑法第十一條前
段、第五十六條、第四十七條、第五十一條第五款，判決如主文。
本案經檢察官陳德芳到庭執行職務。
中      華      民      國    九十二    年    十一    月     二十八     日
                                臺灣彰化地方法院刑事第三庭
法      官  李  進  清
右正本證明與原本無異。
如不服本判決，應於判決送達後十日內向本院提出上訴狀( 須附繕本 )。
                                    法院書記官  張  木  松
中      華      民      國    九十二    年    十二    月       二       日
毒品危害防制條例第十條
施用第一級毒品者，處六月以上五年以下有期徒刑。
施用第二級毒品者，處三年以下有期徒刑。
毒品危害防制條例第十八條：
查獲之毒品及專供製造或施用毒品之器具，不問屬於犯人與否，均沒收銷燬之。但合
於醫藥或研究之用者，得不予銷燬。
前項合於醫藥或研究用毒品或器具之管理辦法，由法務部會同行政院衛生署定之。


司法院資訊處製作；財團法人民間司法改革基金會備份。
